臺灣高雄地方法院刑事判決　　　　　　　100年度易字第252號
公　訴　人　臺灣高雄地方法院檢察署檢察官
被　　　告　蔣淑薇
上列被告因詐欺案件，經檢察官提起公訴（99年度偵緝字第1746
號），被告於本院審判程序進行中，就被訴事實為有罪之陳述，
經合議庭裁定適用簡式審判程序審理，本院判決如下：
    主  文
蔣淑薇共同犯詐欺取財罪，共肆罪，各處有期徒刑貳月，如易科
罰金，均以新臺幣壹仟元折算壹日；應執行有期徒刑肆月，如易
科罰金，以新台幣壹仟元折算壹日。
    事  實
一、蔣淑薇於民國98年12月初至99年1 月6 日前之某日，在臺北
    縣板橋市某租屋處，與真實姓名年籍不詳綽號「也」之成年
    男子共同基於意圖為自己不法所有之犯意聯絡，由蔣淑薇將
    其所申設之中華郵政股份有限公司燕巢郵局帳號0000000000
    00 00 號（下稱燕巢郵局帳戶）及中國信託商業銀行股份有
    限公司板橋分行帳號000000000000號（下稱中信銀行帳戶）
    等2 帳戶提供予綽號「也」之成年男子使用，作為詐欺取財
    之犯罪工具，並推由該男子，於98年12月至99年1 月6 日前
    之某日起，在露天拍賣及雅虎奇摩二拍賣網站上刊登如附表
    所示販售「尿布」商品之不實訊息，致使附表所示之陳亞嵐
    、陳輔民、李珍鏵、鄭人豪等4 人上網瀏覽後，先後陷於錯
    誤而下標購買，並各依指示，於如附表所示時間，各匯款如
    附表所示金額至如附表所示上開2 帳戶內，旋由蔣淑薇將上
    開匯入款項提領出，並與綽號「也」之成年男子朋分花用。
    嗣陳亞嵐等人未如期取得購買物品而發覺受騙並報警處理，
    始循線查悉上情。
二、案經南投縣政府警察局南投分局移送高雄地方法院檢察署檢
    察官、高雄縣政府警察局岡山分局報告高雄地方法院檢察署
    檢察官及陳亞嵐訴由彰化縣警察局芳苑分局報告、鄭人豪訴
    由彰化縣警察局員林分局報告臺灣彰化地方法院檢察署呈請
    臺灣高等法院檢察署移轉台灣高雄地方法院檢察署檢察官偵
    查起訴。
    理  由
一、本件被告蔣淑薇所犯之罪，係死刑、無期徒刑、最輕本刑為
    3 年以上有期徒刑以外之罪，被告於本院審理程式中就被訴
    事實為有罪之陳述，經告知被告簡式審判程式之旨，並聽取
    檢察官及被告之意見後，本院裁定進行簡式審判程式審理，
    合先敘明。
二、訊據被告對上開犯罪事實均坦承不諱（見本院卷第30頁反面
    ），核與被害人即證人陳亞嵐於警詢時證稱：伊於98年12月
    31日下午2 時許在雅虎拍賣網站上購買日本大王紙尿布S號1
    箱、L 號2 箱，並於99年1 月6 日下午3 時左右，由伊妹妹
    陳亞威從馬公市○○路32號以電腦網路ATM 轉帳匯出新台幣
    （下同）6090元至郵局帳號000-00000000000001帳戶等語（
    見芳警分偵字第0990013128號卷< 下稱警一卷> 第2 頁至第
    3 頁），證人陳輔民證稱：伊於99年1 月7 日上午，在南投
    縣名間鄉新街村新大巷2 之7 號住所用電腦上網到奇摩的拍
    賣網站，購買尿布1 箱，並於99年1 月7 日上午8 時許，以
    網路ATM 匯款1690元至中國信託商業銀行帳號000-00000000
    00000 帳戶內子的帳戶內等語（見投警偵字第0990001136號
    卷< 下稱警二卷> 第1 頁至第2 頁），證人李珍鏵證稱：99
    年1 月初上雅虎奇摩拍賣網站購買小孩尿布，並於1 月8 日
    下午4 時許，至郵局匯2000元至郵局帳號0000000000000000
    1 帳戶內等語（見高縣岡警偵移字第099001041 號卷< 下稱
    警三卷> 第16頁），證人鄭人豪證稱：伊於99年1 月10日下
    午3 時許，在員林鎮○○里○○路○ 段129 巷45弄11號住處
    用電腦上網到奇摩拍賣網站購買金貝貝尿布3 箱，並於同年
    1 月10日晚間9 時14分許，至彰化縣員林鎮○○路372 號中
    國信託銀行匯款2070元至中國信託銀行帳號000-0000000000
    00號帳戶內等語（見員警分偵字第0990006080號卷< 下稱警
    四卷> 第1 至2 頁、99年度偵字第2878號卷< 偵一卷> 第5
    頁）均相符，並有陳亞嵐所有中華郵政（帳號：0000000-00
    0000 0）存摺明細、陳輔民所有中華郵政（帳號：0000000-
    0000 000）存摺明細、李珍鏵所有中華郵政（帳號：000000
    0-00 00000）存摺明細、雅虎奇摩賣家（hej23150、陳妹子
    ）拍賣網頁資料、鄭人豪提供中國信託ATM 交易明細、中華
    郵政股份有限公司鳳山郵局99年8 月9 日鳳營字第09900035
    97號函覆之蔣淑薇帳戶（帳號：00000000000000）之開戶資
    料及歷史交易清單、中國信託商業銀行股份有限公司99 年7
    月30日中信銀字第09922271208548號函覆之蔣淑薇帳戶（帳
    號：00000000 0000 ）開戶資料及交易明細等資料在卷可稽
    （見警一卷第5 頁、警二卷第4 頁、第14頁、警三卷第19頁
    、警四卷第3 頁、第8 至第11頁、99年度偵緝第1746號卷<
    下稱偵二卷> 第30至第43頁），足認被告自白與事實相符，
    被告提供系爭2 帳戶予綽號「也」之成年男子使用而與之共
    同詐欺取財，事證明確，犯行堪以認定。
三、核被告所為，係犯刑法第339 條第1 項之詐欺取財罪，被告
    與綽號「也」之成年男子有犯意聯絡及行為分擔，為共同正
    犯；其等對被害4 人先後4 次所為之詐欺取財犯行，犯意各
    別，行為互殊，應予分論併罰。爰審酌被告將自己之金融機
    構帳戶充作他人共同行詐使用，造成被害人陳亞嵐、陳輔民
    、李珍鏵、鄭人豪分別受有6090元、1690元、2000元及2070
    元之損害，所為並非可取，惟審酌被告犯後尚能坦承犯行，
    其所共同詐騙之金額尚非鉅量，暨其動機、目的、手段、智
    識等一切情狀，爰分別量處有期徒刑2 月刑，各諭知易科罰
    金之折算標準，並定其應執行刑，及諭知易科罰金之折算標
    準，以資懲儆。
據上論斷，應依刑事訴訟法第273 條之1 、第299 條第1 項前段
、刑法第28條、第339 條第1 項、第51條第5 款、第41條第1 項
前段，刑法施行法第1 條之1 第1 項前段、第2 項，判決如主文
。
本案經檢察官蔡東利到庭執行職務。
中    華    民    國   100    年    3     月    31    日
                  刑事第二庭    審判長法  官  李政庭
                                      法  官  施盈志
                                      法  官  陳航代
以上正本證明與原本無異。
如不服本判決應於收受送達後10日內向本院提出上訴書狀，並應
敘述具體理由；如未敘述上訴理由者，應於上訴期間屆滿後20日
內向本院補提理由書（均須按他造當事人之人數附繕本）「切勿
逕送上級法院」。
中    華    民    國   100    年    3     月    31    日
                                      書記官  林慧君
附錄本案論罪科刑法條
中華民國刑法第339條（普通詐欺罪）
意圖為自己或第三人不法之所有，以詐術使人將本人或第三人之
物交付者，處5 年以下有期徒刑、拘役或科或併科1 千元以下罰
金。
以前項方法得財產上不法之利益或使第三人得之者，亦同。
前二項之未遂犯罰之。
附表：
┌──┬───┬────┬────┬───────┬──────┐
│編號│被害人│匯款時間│匯款金額│匯入帳戶      │下標購買之拍│
│    │      │        │(新臺幣)│              │賣網站、商品│
├──┼───┼────┼────┼───────┼──────┤
│ 1  │陳亞嵐│99年1月6│6,090元 │中華郵政股份有│露天拍賣網站│
│    │(告訴)│日15時許│        │限公司燕巢郵局│、日本大王紙│
│    │      │        │        │帳號0000000000│尿布S號1箱及│
│    │      │        │        │0121號        │L號2箱      │
│    │      │        │        │              │            │
├──┼───┼────┼────┼───────┼──────┤
│ 2  │陳輔民│99年1月7│1,690元 │中國信託商業銀│奇摩拍賣網站│
│    │      │日8時許 │        │行股份有限公司│、尿布1箱   │
│    │      │        │        │板橋分行帳號17│            │
│    │      │        │        │0000000000號  │            │
├──┼───┼────┼────┼───────┼──────┤
│ 3  │李珍鏵│99年1月8│2,000元 │中華郵政股份有│奇摩拍賣網站│
│    │      │日16時許│        │限公司燕巢郵局│、尿布3箱   │
│    │      │        │        │帳號0000000000│            │
│    │      │        │        │0121號        │            │
├──┼───┼────┼────┼───────┼──────┤
│ 4  │鄭人豪│99年1月 │2,070元 │中國信託商業銀│奇摩拍賣網站│
│    │(告訴)│10日21時│        │行股份有限公司│、金貝貝尿布│
│    │      │14分許  │        │板橋分行帳號17│3箱         │
│    │      │        │        │0000000000號  │            │
└──┴───┴────┴────┴───────┴──────┘